臺灣臺北地方法院民事裁定　九十一年度勞小上字第二一號
　　上　訴　人　巨泰旅行社有限公司
　　法定代理人　蔡曉菁
　　被上訴人　　甲○○
右當事人間請求給付薪資事件，上訴人對於中華民國九十一年九月十日本院臺北簡易
庭九十一年度北勞小字第六三號民事小額程序第一審判決提起上訴，本院裁定如左：
    主　　　文
上訴駁回。
第二審訴訟費用新台幣壹仟肆佰零捌元捌角由上訴人負擔。
    理　　　由
一、按對於小額程序之第一審裁判上訴，非以其違背法令為理由，不得為之；其上訴
    狀應記載上訴理由，表明下列各款事項：一、原判決所違背之法令及其具體內容
    。二、依訴訟資料可認為原判決有違背法令之具體事實，民事訴訟法第四百三十
    六條之二十四第二項、第四百三十六條之二十五條分別定有明文。又依同法第四
    百三十六條之三十二第二項準用第四百六十八條及第四百六十九條第一款至第五
    款規定，判決不適用法規或適用不當者，為違背法令，其中判決有同法第四百六
    十九條第一款至第五款所列情形之一者，為當然違背法令。是當事人於小額訴訟
    程序提起上訴，如依民事訴訟法第四百六十八條規定，以第一審判決有不適用法
    規或適用法規不當為理由時，其上訴狀或理由書應有具體之指摘，並揭示該法規
    之條項或其內容。若係成文法以外之法則，應揭示該法則之旨趣。倘為司法院解
    釋、或最高法院之判例，則應揭示該判解之字號或其內容。如以民事訴訟法第四
    百六十九條第一款至第五款情形為理由時，其上訴狀或理由書，應揭示合於該條
    款之事實。上訴狀或理由書如未依此項方法表明者，即難認為已對第一審判決之
    違背法令有具體之指摘，其上訴自難認為合法。
二、本件上訴意旨略以：上訴人與被上訴人間並無僱傭契約存在，蓋本件係證人蔡曉
    萍與被上訴人以合作方式共同經營開發旅遊業之生意，由蔡曉萍提供車馬費予被
    上訴人，上訴人未曾支付任何任何薪資予被上訴人，且被上訴人自始未曾為上訴
    人公司服勞務，此由被上訴人僅稱自九十年三、四月間在上訴人公司服務，卻未
    提出任何具體事證以說明其在職期間有何具體業績予上訴人公司即可知悉。是其
    請求九十年八月、九月之薪資即屬無據，原審判決未予詳查，遽以判決，顯有違
    誤云云。
三、經查，被上訴人主張其每月薪資為新臺幣（以下同）三萬九千五百五十一元，上
    訴人積欠其九十年八月及九月二個月薪資共七萬九千一百零二元未為給付，為此
    提起本件訴訟，並提世華聯合商業銀行活期儲蓄存款存摺、臺北市政府勞工局九
    十一年三月十四日北市勞二字第○九一三一一三三八○一號函及臺北市政府九十
    一年四月三十日府勞二字第○九一○七三四六八○○號函等件影本及證人蔡曉萍
    之證言為證。上訴人在原審則以兩造間並無僱傭契約，且所支付被上訴人每月三
    萬餘元為車馬費而非薪資等語為辯。茲核上訴人上訴理由狀所載內容，並未具體
    說明原審判決有何不適用法規或適用法規不當之情形，並揭示該法規之條項或其
    內容，已與首開說明有違。況上訴人所為之指摘，係以原審未盡調查證據之責，
    原判決顯有違誤為上訴理由，然依民事訴訟法第四百三十六條之二十八規定，小
    額訴訟程序之當事人於第二審程序不得提出新攻擊或防禦方法。本件上訴意旨並
    未具體說明原審判決有何不適用法規或適用法規不當之情形，並揭示該法規之條
    項或其內容，及合於民事訴訟法第四百六十九條所列各款之事實，尚難認對該判
    決之如何違背法令已有具體之指摘，是上訴人以原審判決理由矛盾，有判決違背
    法令而提起上訴，並不合法，應予駁回。
四、本件訴訟費用額，依後附計算書確定如主文第二項所載。
五、據上論結，本件上訴為不合法，依民事訴訟法第四百三十六條之三十二第二項、
    第一項、第四百四十四條第一項前段、第九十五條、第七十八條、第四百三十六
    條之十九第一項，裁定如主文。
中　　　華　　　民　　　國　　九十一　　年　　　十一　　　月　　  五　  日
                                        勞工法庭審判長法　　　官　楊絮雲
　　　　　　　　　　　　　　　 　　　　　　　　　　　 法　　  官　黃書苑
　　　　　　　　　　　　　　　 　　　　　　　　　　　 法　　  官　張明輝
右正本係照原本作成
本裁定不得抗告
中　　　華　　　民　　　國　　九十一　　年　　　十一　　　月　　　五    日
　　　　　　　　　　　　　　　　　　　　　　　　　　　書　記　官　周其祥
計  算  書
項      目             金  額（新台幣）        備        註
第二審裁判費           壹仟佰零陸元捌角
第二審送達郵費         壹佰零貳元         （含送達第二審裁定）
合計                   壹仟肆佰零捌元捌角
